# 限制性股票赎回现金流量表列示

提问人：xueyou654 时间：2016-03-09 23:13:33
陈版主，您好，请问，公司进行股票激励，对高管发行限制性股票，有高管离职，限制性股票赎回，列示在现金流量表哪个栏目啊？
所有者权益变动表如何列示？

回答人：chenyiwei
回购现金流计入“支付的其他与筹资活动有关的现金”；所有者权益变动表中体现为库存股、实收资本、资本公积之间的内部结转，对权益的总额无影响。

提问人：zengfengxia 时间：2016-04-29 14:43:46
陈版，看到有些上市公司对发行限制性股票收到的现金也计入吸收投资收到的现金，我理解，资产负债表对限制性股票发行款项最终认定为一项金融负债，因此收到的现金作为收到其他与筹资活动有关的现金是不是更恰当些？

回答人：chenyiwei
也可以这样理解，按这不是根本性的问题。